【裁判字號】    99,易,505
【裁判日期】    990607
【裁判案由】    詐欺
【裁判全文】
臺灣高雄地方法院刑事判決               99年度易字第505號
公  訴  人  臺灣高雄地方法院檢察署檢察官
被      告  甲○○
上列被告因詐欺案件，經檢察官提起公訴（98年度偵字第37658
號）及該署併辦（併辦案號：99年度偵字第11453 、12917 號）
，被告於準備程序就被訴事實為有罪之陳述，經本院合議庭裁定
由受命法官獨任行簡式審判程序，判決如下：
    主  文
甲○○幫助犯詐欺取財罪，處拘役伍拾玖日，如易科罰金，以新
臺幣壹仟元折算壹日。緩刑貳年。並應依如附表所定方式給付予
己○○、戊○○、乙○○。
    事  實
一、甲○○可預見一般取得他人金融帳戶常與財產犯罪有密切關
    聯，亦知悉詐欺集團等不法份子經常利用他人存款帳戶、提
    款卡、密碼以轉帳方式詐取他人財物，並藉此逃避追查，竟
    仍不違其本意，基於幫助詐欺取財之不確定故意，於民國98
    年9 月13日某時許，在高雄市○○街附近某便利商店（OK便
    利商店），以新臺幣（下同）8000元之代價，將其申設之中
    華郵政股份有限公司高雄鼎金郵局帳號：0000000-0000000
    號帳戶（下稱郵局帳戶）之存摺、提款卡及密碼及中國信託
    商業銀行北高雄分行開設帳號000000000000號帳戶（下稱中
    國信託帳戶）之金融卡及密碼，交付與真實姓名年籍不詳之
    成年男子，供該不詳男子所屬詐欺集團成員使用。嗣該詐欺
    集團之成員及其所屬之詐欺集團，共同意圖為自己不法之所
    有，基於詐欺取財之犯意聯絡，由集團成員為下列詐騙行為
    ：
  (一)於98年9 月14日中午12時許，刊登販賣數位相機之賣場訊息
    ，致丙○○瀏覽後陷於錯誤不疑有他，而同意下標購買。丙○○並於同日中午12時28分許，在臺北市大安區○○○路○
    段某超商內，以自動櫃員機轉帳1580元至甲○○上開郵局帳
    戶內，嗣丙○○並未收到所購物品報警究辦。
  (二)於98年9 月14日上午11時許，在雅虎奇摩拍賣網站上刊登拍
    賣「原廠好神拖」之虛偽訊息，致戊○○陷於錯誤而下標購
    買，並於同日下午2 時以網路ATM 轉帳匯款1800元至甲○○
    之上開郵局帳戶內，嗣戊○○察覺有異並報警處理。
  (三)於98年9 月14日上午某時，在雅虎奇摩拍賣網站上刊登拍賣
    「Ruckus無線基地台」之虛偽訊息，致乙○○陷於錯誤而下
    標購買，並於同日下午1 時56分許以網路ATM 轉帳匯款3780
    元至甲○○之上開郵局帳戶內，嗣乙○○察覺有異並報警處
    理，始悉上情。
  (四)於98年9 月14日下午某時，詐騙集團所屬成員撥打電話予己○○，佯稱網路購物付款方式設定錯誤，需依指示至提款機
    重新操作，使己○○陷於錯誤，而依照指示，於同晚上7 時
    35分、36分，分別匯入2 萬元、2 萬元至甲○○上開中國信
    託帳戶內，嗣於己○○於匯款後發現受騙，並報警處理。
二、案經臺北市政府警察局萬華分局、戊○○訴由臺北市政府警
    察局信義分局、基隆市警察局、己○○訴由臺北縣政府警察
    局中和第二分局移送臺灣高雄地方法院檢察署檢察官偵查起
    訴及併案審理。
    理  由
一、本件係經被告甲○○於準備程序當庭表示認罪，而經本院裁
    定以簡式審判程序加以審理，依據刑事訴訟法第273 條之2
    、第159 條第2 項之規定，不適用傳聞法則有關限制證據能
    力之相關規定，合先敘明。
二、訊據被告甲○○坦認上開犯行，核與證人即被害人丙○○、
    己○○、乙○○及戊○○之證述相符，復有被告郵局帳戶及
    中國信託開戶資料、交易明細、網頁資料、被害人鄭雅宇網
    路ATM 轉帳明細表、被害人乙○○存摺影本等證物在卷可稽
    ，足認被告上開自白核與事實相符，應可採信，上開事實堪
    信為真實。本件事證明確，被告犯行洵堪認定，應依法論科
    。
三、核被告所為，係基於幫助他人詐欺之間接故意，提供前揭帳
    戶資料予不詳姓名之成年男子所屬之詐騙集團而助益詐欺行
    為之實行係犯刑法第30條第1 項前段、刑法第339 條第1 項
    之幫助詐欺取財罪。又被告以幫助他人詐欺取財之意思，參
    與犯罪構成要件以外之行為，為幫助犯，應依刑法第30條第
    2 項之規定，按正犯之刑減輕之。被告以交付上開帳戶之單
    一幫助行為，幫助詐欺集團成員詐欺被害人丙○○等4 人，
    乃一行為觸犯數罪名，為想像競合犯，應依刑法第55條之規
    定，從一重幫助詐欺取財罪處斷。被害人己○○、乙○○及
    戊○○被詐欺部分之犯罪事實雖未經檢察官起訴，惟此部分
    與起訴之部分有裁判上一罪關係，本院自得併予審理。
四、爰審酌被告提供存摺、提款卡及提款密碼幫助他人詐欺取財
    ，既助長他人犯罪，增加政府查緝困難，危害交易秩序與社
    會治安，且造成本案被害人之財產損失，惟犯後坦認犯行，
    態度尚佳，且已與被害人己○○、乙○○及戊○○達成和解
    ，取得被害人之諒解，並當庭約定賠償被害人己○○等3 人
    之損失，並斟酌被害人等所受損等一切情狀，量處如主文所
    示之刑，並諭知如主文所示之易科罰金折算標準。又查被告
    未曾因故意犯罪而受有期徒刑以上之宣告，有臺灣高等法院
    被告前案紀錄表1 份可稽，因一時失慮而觸犯刑責，事後已
    坦承犯行，深具悔意，並取得被害人己○○等3 人之諒解（
    另被害人丙○○部分經以證人身分傳喚並未到庭），被害人
    己○○等3 人並當庭表示可予被告緩刑之機會，經此刑之宣
    告後，應知不得輕易將個人之帳戶資料交付他人使用，而無
    再犯之虞，爰依刑法第74條第1 項第1 款之規定宣告緩刑2
    年，用啟自新。並依刑法第74條第2 項第3 款規定，命被告
    依上開當庭與到庭之被害人己○○等3 人約定之內容按期給
    付。如有違反上開所定負擔情節重大，足認原宣告之緩刑難
    收其預期效果，而有執行刑罰之必要者，得依刑法第75條之
    1 第1 項第4 款規定，撤銷其緩刑之宣告。
據上論斷，應依刑事訴訟法第273 條之1 第1 項、第299 條第1
項前段、刑法第339 條第1 項、第30條第1 項、第2 款、第41條
第1 項前段、第55條、第74條第1 項第1 款、第2 項第3 款，刑
法施行法第1 條之1 ，判決如主文。
本案經檢察官丁○○到庭執行職務。
中    華    民    國    99    年    6     月    7     日
                  刑事第四庭    法  官  施介元
以上正本證明與原本無異。
如不服本判決應於收受判決後10日內向本院提出上訴書狀，並應
敘述具體理由。其未敘述上訴理由者，應於上訴期間屆滿後20日
內向本院補提理由書(均須按他造當事人之人數附繕本)「切勿逕
送上級法院」。
中    華    民    國    99    年    6     月    7    日
                                書記官  葉玉芬
附錄本判決論罪科刑法條
中華民國刑法第339條
意圖為自己或第三人不法之所有，以詐術使人將本人或第三人之
物交付者，處 5 年以下有期徒刑、拘役或科或併科 1 千元以下
罰金。
以前項方法得財產上不法之利益或使第三人得之者，亦同。
前二項之未遂犯罰之。
附表
一、被告甲○○應給付戊○○新臺幣1800元。給付方式：於民國
    99年6 月30日將新臺幣1800元，以匯款之方式，匯入附件1
    所示戊○○之帳戶。
二、被告甲○○應給付乙○○新臺幣3780元。給付方式：於民國
    99年6 月30日、99年7 月30日，分別將新臺幣1890元，以匯
    款之方式，匯入附件2 所示乙○○之帳戶。
三、被告甲○○應給付己○○新臺幣4 萬元。給付方式：於民國
    99年6 月30日將新臺幣4000元，以匯款之方式，匯入附件3
    所示己○○之帳戶；並於99年7 月30日起（第一期），至10
    0 年6 月30日止（第十二期），每月30日前，將新臺幣3000
    元，以匯款之方式，匯入附件3 所示己○○之帳戶。

司法院資訊處製作；財團法人民間司法改革基金會備份。
